# 商业保险

提问人：709046552 时间：2019-08-01 06:07:23
陈版，我公司为员工购买商业保险，是按照应付职工福利费处理还是计入应付职工保险处理

回答人：chenyiwei
1 、《关于企业加强职工福利费财务管理的通知》（财企 [2009]242 号）规定的职工福利费用途中，并没有为职工购买商业保险一项，尤其是受益人为职工个人或其家属时。
2 、根据《企业财务通则（ 2006 ）》（财政部令第 41 号）第四十二条规定：
“企业应当按照劳动合同及国家有关规定支付职工报酬，并为从事高危作业的职工缴纳团体人身意外伤害保险费，所需费用直接作为成本（费用）列支。” 但第四十六条又规定：“企业不得承担属于个人的下列支出：......（二）
购买商业保险、证券、股权、收藏品等支出。......”因此，为职工个人购买商业保险，应占用该企业的工资额度，从 “应付职工薪酬——工资、奖金”中列支，而不能作为福利费。